【裁判字號】    98,聲減更一,1
【裁判日期】    980112
【裁判案由】    視為減刑及定其應執行刑
【裁判全文】
臺灣高雄地方法院刑事裁定           98年度聲減更一字第1號
聲  請  人  臺灣高雄地方法院檢察署檢察官
受  刑  人  甲○○
                    （現於臺灣嘉義戒治所戒治中）
上列受刑人因違反肅清煙毒條例等案件，已經判決確定，聲請人
聲請視為減刑及定其應執行刑（97年度執聲字第2867號），本院
於民國97年10月31日以97年度聲減字第2722號裁定後，聲請人不
服提起抗告，經臺灣高等法院高雄分院以97年度抗字第522 號裁
定撤銷原裁定後發回本院，本院更為裁定如下：
    主  文
甲○○所犯如附表所示之罪，視為減刑如附表所載之刑，應執行
有期徒刑貳年參月。
    理  由
一、聲請意旨略以：受刑人甲○○所犯如附表所示之3 罪，經法
    院各判處如附表所示之刑確定，如附表所示之罪均合於中華
    民國九十六年罪犯減刑條例第2 條第2 項規定，無庸聲請減
    刑，惟因有二裁判以上，故依法聲請定其應執行刑等語。
二、按「犯罪在中華民國96年4 月24日以前者，除本條例另有規
    定外，依下列規定減刑；一死刑減為無期徒刑。二無期徒刑
    減為有期徒刑20年。三有期徒刑、拘役或罰金，減其刑期或
    金額二分之一。緩刑或假釋中之人犯，於本條例施行之日起
    ，視為已依前項規定減其宣告刑，毋庸聲請裁定減刑。但經
    撤銷緩刑之宣告或假釋者，仍應依本條例規定聲請裁定減刑
    」、「依本條例應減刑之罪，已經判決確定尚未執行或執行
    未完畢者，由檢察官或應減刑之人犯聲請最後審理事實之法
    院裁定之」、「本條例自中華民國96 年7月16日施行」，中
    華民國九十六年罪犯減刑條例第2 條、第8 條第1 項、第16
    條分別定有明文。從而，依該條例應減刑之案件，於96年7
    月16日減刑條例施行時，已經判決確定尚未執行或執行未完
    畢之案件，檢察官或應減刑人犯即可聲請法院裁定減刑。質
    言之，是否已經執行完畢，應以民國96年7 月16日（中華民
    國九十六年罪犯減刑條例施行時）是否已經執行完畢為判斷
    之基準，而非以法院繫屬或裁定時為準。是在該條例施行之
    日如尚未執行或執行未畢，因疏未聲請裁定減刑，致執行期
    滿，仍應認為符合上開尚未執行或執行未畢之規定，依嗣後
    之聲請裁定予以減刑。否則將使應予減刑之罪僅因遲誤聲請
    減刑而轉換為不予減刑，立法本旨顯非如是（最高法院81年
    台抗字第196 號裁定意旨參照）。
三、第按刑法第2 條第1 項所規定，關於新舊法比較適用，係指
    被告行為後法律有變更，而其所涉犯之案件，法院尚未為裁
    判者而言，如法院已裁判確定，即無其適用，此觀該條之規
    定自明。本件上開各罪於法律變更前均已判決確定，而於法
    律變更後始合併定應執行刑，即應依原確定裁判時所適用之
    法律定其應執行之刑，而無新舊法比較適用之問題（參見最
    高法院97年度臺非字第119 號、第189 號判決意旨）。
四、經查：
（一）本件受刑人於96年4 月24日前即分別如附表「犯罪日期」
      欄所示之時間，犯如附表「罪名」欄所示之罪，經法院各
      判處如附表「宣告刑」欄所列之刑，嗣經本院以87年度聲
      字第2524號裁定合併定應執行刑有期徒刑4 年6 月確定在
      案，受刑人於86年5 月21日入監執行，於89年4 月11日假
      釋付保護管束（下稱第一次假釋付保護管束）。
（二）受刑人於第一次假釋付保護管束期間，另因竊盜等案件經
      臺灣高等法院以86年聲字第1142號裁定應執行有期徒刑3
      年6 月，並刑前強制工作3 年，自89年9 月25日起執行刑
      前強制工作之保安處分，嗣經臺灣桃園地方法院以91年度
      聲字第3158號裁定免除繼續執行強制工作之宣告，於92年
      3 月31日起執行有期徒刑，而於94年6 月14日縮刑假釋出
      監，所餘刑期付保護管束（下稱第二次假釋付保護管束）
      ，並於95年7 月24日保護管束期滿。
（三）受刑人因執行上開強制工作及3 年6 月之有期徒刑，故第
      一次假釋付保護管束期間暫停，順延至第二次假釋付保護
      管束期滿後始繼續執行，並於前開減刑條例施行後之96年
      7 月19日始保護管束期滿，有臺灣嘉義地方法院檢察署指
      揮重要記事表、89年執更字第2664號執行保護管束指揮書
      各1 份、臺灣嘉義地方法院檢察署觀護人簽呈3 紙及臺灣
      高等法院被告前案紀錄表1 份在卷可按。故受刑人所犯如
      附表所示3 罪，於96年7 月16日減刑條例施行時，尚在假
      釋付保護管束期間內而未執行完畢，應堪認定。
（四）綜上，受刑人所犯如附表所示之罪，犯罪時間均在96年4
      月24日以前，悉合於前揭減刑條例第2 條第1 項第3 款所
      定之減刑條件，而受刑人既於89年4 月11日假釋出監，視
      為已減刑，固無庸聲請裁定減刑，惟其於96年7 月16日減
      刑條例施行時，假釋期間尚未屆滿，揆諸前揭說明，應認
      其於斯時尚未執行完畢，是聲請人聲請就受刑人所犯如附
      表所示視為減刑之罪，定應執行之刑乙節，即無不合，應
      予准許。
五、依刑事訴訟法第477 條第1 項，刑法第53條，修正前刑法第
    51條第5 款，裁定如主文。
中    華    民    國    98    年    1    月    12     日
                  刑事第十七庭  法  官  蔣志宗
以上正本證明與原本無異。
如不服本裁定，應於收受送達後5 日內向本院提出抗告狀。
中    華    民    國    98    年    1    月    12     日
                                書記官  李崑良


司法院資訊處製作；財團法人民間司法改革基金會備份。
